【裁判字號】    96,訴,13
【裁判日期】    971008
【裁判案由】    侵權行為損害賠償
【裁判全文】
臺灣澎湖地方法院民事判決                96年度訴字第13號
原      告  乙○○    通訊地址.
            丁○○    通訊地址.
兼前列二人
共同訴訟代理人  丙○○  通訊地.
被      告  署立澎湖醫院
法定代理人  甲○○
訴訟代理人  楊慧娟    律師
上列當事人間請求侵權行為損害賠償事件，本院於民國九十七年
九月十五日言詞辯論終結，判決如下：
    主  文
原告之訴駁回。
訴訟費用由原告負擔。
    事實及理由
甲、程序方面：
    按訴狀送達後，原告不得將原訴變更或追加他訴，但經被告
    之同意、請求之基礎事實同一、擴張或減縮應受判決事項之
    聲明者，不在此限，民事訴訟法第255條第1項第1、2、3款
    規定甚詳。本件原告原起訴時僅列丙○○、乙○○為原告，
    且請求被告應給付原告等至少新台幣（下同）50萬元及利息
    ，嗣後於本院審理時，追加原告丁○○，並將請求金額多次
    擴張減縮，經核上開追加與減縮與原起訴部分基礎事實相同
    ，且不妨礙被告防禦與訴訟終結，並經被告同意，依上開規
    定，原告所為訴之追加及擴張、減縮訴之聲明自應准許。
乙、兩造爭執要旨：
一、原告起訴主張：
（一）原告等與訴外人戊○○間存有債務清償約計580萬元左右
      並各自取得執行名義，惟原告在對戊○○強制執行之前，
      即考量對其債權數額之可能獲償、執行費之籌措及讓拍賣
      房屋之債權人較少以利於應買意願下，擬定執行計畫，執
      行計畫一就是僅先以原告丙○○147萬5139元聲請併案執
      行，餘債權未聲請；執行期間又發現鍾清泉在被告署立澎
      湖醫院處任職擔任約聘醫師，遂經執行法院臺灣臺北地方
      法院囑託將上開執行案件由臺灣澎湖地方法院執行。原告
      等因考量訴外人戊○○除薪水債權外，別無其他重要財產
      可供執行，且擔心戊○○會因其薪水遭執行或讓被告發現
      其在外欠錢太多而影響再續聘，進而造成債權滿足中斷，
      又當時該執行事件並無其他參與分配之債權人，原告等遂
      以執行計畫二就是僅以囑託之數額為執行，待執行扣款數
      額將至時，再就其他債權逐一執行，而該執行計畫亦可從
      原告等先以原告丙○○之147萬513 9元為執行債權，後復
      以原告乙○○之32萬元、丁○○之265萬4000元為執行數
      額可略見一二。
（二）原告基於上開執行計畫為執行後，鈞院先後核發92年7月
      29日92年執字第956字第5575號執行命令（收取命令）、
      93年10月11日92執字第956字第7349號執行命令（債權移
      轉命令）、94年2月4日94年執205字第0920號執行命令（
      收取命令）92年5月7日92執602字第3456號執行命令（扣
      押命令）、92年6月17日92年執602字第4574號執行命令（
      支付轉給命令）、92年7月25日92年執字第602字第5514
      號執行命令（債權移轉命令），將債務人鍾清泉得向被告
      每月應領薪津在三分之一範圍內予以扣押，並將上開債權
      交由原告等人收取或移轉於原告等人，直至滿足原告等人
      之債權為止，亦即原告丙○○之債權147萬5139元、原告
      乙○○之債權32萬元、原告丁○○之債權265萬4000元 (
      上開債權之另利息、違約金之執行計算及執行費用詳如執
      行命令)。上開執行命令之執行範圍很清楚地揭示對債務
      人戊○○每月應領之薪資在三分之一予以扣押交付給原告
      等，包括薪俸各種津貼、補助費、各項獎金，而該「獎金
      」則包括工作獎金、年終獎金、考核獎金、績效獎金、紅
      利等，詎被告收受上開執行命令後，僅就戊○○之薪資本
      俸加以扣押並交由原告等人收受，但對訴外人債務人戊○○之「服務獎勵金」卻未加以扣押，造成只有原告乙○○
      、丙○○等二人之債權獲得部分滿足，另一原告丁○○之
      債權迄今從未收取，被告之行為亦顯在「明知」之故意或
      過失下所為之加害行為；又執行法院所為之扣押命令，其
      性質是屬保護他人之法律，被告違反扣押命令未對債務人
      戊○○之服務獎勵金予以扣押，造成原告債權受損，應依
      法推定其有過失。為此爰依民法第184條第1項、第2項之
      之規定請求被告負損害賠償責任；又依強制執行法第119
      條第3項規定，兩造間成立擬制之債之關係，被告遲未依
      執行命令向原告等給付應扣押款，為已屬給付遲延之債務
      不履行，依民法第231條第1項及同法第232條之規定，被
      告本應對原告等負給付遲延損害賠償責任。
（三）又原告等對本執行事件，原就已有執行計畫，在原告丙○○、乙○○之債權數額逐一滿足下，再為原告丁○○之債
      權數額為執行，被告遲未給付應扣押款，已屬給付遲延，
      進而使原告原依執行計畫應開始執行之時間再提早，此足
      使原告丁○○受有損害51萬8409元、丙○○受有損害206
      萬5090元、乙○○受有損害2萬5207元。又有關原告丙○○原債權是147萬5139元，在已領取40萬3304元下，何以
      仍有206萬5090元之請求？乙○○原債權是32萬2525元，
      在已領取36萬6640元下，何以仍有2萬5207元之請求？對
      此，原告等認為係被告誤解，雖原告丙○○、乙○○對被
      告述原告楊、張二人所領取之數額不爭執，但依民法第
      323條規定，清償本應先抵充費用、次充利息，後充原本
      ；強制執行法第29條第2項規定，執行費應優先受償。經
      查，被告顯確並未依此算式清償，而原告楊、張二人依據
      上述條文規定試算出，仍有分別有206萬5090元及2萬5207
      元之債權，在被告違反公眾信賴性以及違反具強制性之之
      保護他人義務規定，即未將「獎勵金、年終獎金、其他所
      得部分」扣除並交付予原告楊、張二人，而該金額即是被
      告因應給付而未給付所生之給付遲延責任之責任數額，亦
      是就原得為受償而未受償數額，而另為不法侵權行為之損
      害賠償範圍。
（四）對被告指稱原告向中央健保局所扣得的訴外人戊○○的款
      項，為執行名義同一應該扣除且應說明本案在高雄地院之
      執行情形一事。原告等認為原告是否向其他處所聲請強制
      執行而獲得給付，與被告所應負之侵權行為、債務不履行
      之責任無涉本件原告所請求者，其性質屬侵權而生之損害
      賠償、債務不履行、給付遲延等之法定之債與為一次性之
      損害，是與原債權無關。換言之，倘被告所言，在邏輯及
      論理上可以，那強制執行法有關「對於其他財產權之執行
      」專節、第119條第2項等豈非具文，因債權人之總債權並
      無影響。從而，原告等認為對於高雄地院所執行之案件係
      屬二事，實無需說明之必要。申言之，倘鈞院肯認被告所
      主張，而在邏輯、社會通念及論理上，何須原告等說明在
      高雄地院所執行之案件獲償數額？因原告之債權總數額不
      變，故何須說明！亦即在任何侵權行為而生之損害賠償、
      債務不履行、給付遲延等之法定之債，都會因事後依他行
      為而或填補，賠償範圍確會因此而減縮，此豈法之所規範
      之目的。例如，受害人在一車禍而對加害人有一侵權行為
      之損害賠償請求權，包括財產及非財產上之權利，會因受
      害人於侵權行為發生後，如先自行將受損之車輛修復（本
      案原告等自高雄地院所執行之125萬4552元）、非財產上
      之損害因身體之自癒或治療恢復，甚至於是受害人因該行
      為可能申請到之「急難救助金」、「慰問金」等等，都應
      在請求時扣除或不得請求，因債權人之損害原因已不存在
      或已有填補！侵權而生之損害賠償、債務不履行、給付遲
      延等之法定之債請求權體系會如此嗎？原告等認為被告所
      言，顯為錯誤，不足為採。
（五）準此，綜合以上事實理由，提起本件訴訟，請准予判決如
      訴之聲明：被告應給付原告乙○○新台幣2萬520 7元及
      自95年6月22日申請調解時之送達翌日起至清償日止按年
      息百分之5計算之利息）。被告應給付原告丁○○新台
      幣51萬8409 元及自送達翌日起至清償日止按年息百分之
      5計算之利息。被告應給付原告丙○○新台幣206萬
      5090元（原140萬3341元）及自95年6月22日申請調解時之
      送達翌日起至清償日止按年息百分之5計算之利息（增加
      66 萬1749元）。被告除應給付前述金額外，並合併應
      再給付原告等三人新台幣26萬7626元（不變）之慰撫金及
      自送達翌日起至清償日止按年息百分之5計算之利息。
      訴訟費用由被告負擔。
二、被告則辯稱：
（一）首先說明，行政院為獎勵公立醫療機構人員，提高服務精
      神及醫療水準，於91年1月31日以院授人給字第091021014
      31號函核定公立醫療機構人員獎勵金發給要點，以供遵循
      。而被告醫院醫師獎勵金之發放即係遵照行政院衛生署依
      據「公立醫療機構人員獎勵金發放要點」訂定之「行政院
      衛生署所屬醫院績效評核原則」所規定之方式計算後發放
      ，故可知獎勵金性質並非屬薪津乃甚明。
（二）再者，被告醫院各醫師每月領取獎勵金多寡係依績效評核
      原則計算出個人獎勵點數與當月份被告醫院獎勵金額換算
      產生，並非固定之數額，抑且獎勵金係按健保局核定當月
      健保款中提算而出，因而無法定期發放，需視健保局實際
      核定時程而論，例92年7月間被告醫院所發放之獎勵金係
      91 年10月份核算後之獎勵金。另被告醫院每月獎勵金點
      數需經主管單位核定後才可定案，而被告醫院委託三軍總
      醫院經營前最後之核定單位為行政院衛生署中區醫院聯盟
      管理委員會，委託經營後為三軍總醫院；所以被告醫院獎
      勵金之發放需俟獎勵金點數以及健保局當月核定健保款項
      皆確認後方可計算出實際可發放獎勵金數，併為陳明。
（三）訴外人戊○○是被告醫院之約聘醫師，而在公立醫院醫療
      體係制度之下，聘僱醫師之薪水係採單一薪俸，並無所謂
      之加給、補貼或獎金制度。而查本件原告持之主張之鈞院
      扣押命令，無論係丙○○、乙○○或是丁○○之部分，其
      扣押主旨均係表示就戊○○在被告醫院每月所領薪俸三分
      之一之範圍內予以扣押，而該執行命令雖在每月應領薪津
      字下括弧補充說明包括薪俸各種津貼、補助費、各項獎金
      等在內，惟因戊○○在被告醫院所領之薪水結構就是單一
      薪俸，無所謂之津貼或補助。故被告主觀上對扣押命令所
      及範圍之認知及執行即是將戊○○之薪水1/3扣押交由債
      權人收取。
（四）而獎勵金之性質本非屬薪津，被告在96年5月9日之答辯狀
      中已陳述，則被告既主觀認知獎勵金非屬薪津之一環，且
      在執行命令執行長達二年的時間，無論係司法機關或是債
      權人本身，就被告所扣押交付之金額，從未就獎勵金未予
      扣押一節提出質疑，而被告僅係第三人，與債務人戊○○
      只有約僱關係，被告並無循私之必要，從而沒有對獎勵金
      為扣押，係因主觀認定獎勵金不是薪俸，爰就被告扣押戊○○之薪津過程並未違反民法第184條保護他人法律之規
      定再說明如下：
   1、被告必需鄭重再次表示，被告係一醫療機構，並非司法機
      關，不諳專業之法律，92年5月7日第一次收到鈞院92澎院
      隆執義92執602字第3546號執行命令表示自92年6月份起 (
      92年5月16日澎院隆執義92執字第602號更正)將債務人每
      月應領薪津於主旨所列範圍內，禁止債務人向第三人收取
      或為其他處分；第三人亦不得向債務人清償，即依法配合
      扣押，並於92年7月及8月份，按鈞院92 年6月17日92執字
      第602字第4574號支付轉給命令之指示將戊○○在被告醫
      院所領薪俸所得三分之一交予台北地方法院，嗣台北地方
      法院於92年7月10日以北院錦92 執甲字第 13591 號函向
      鈞院表示該執行案因無參與分配債權人，請鈞院逕對被告
      醫院核發債權移轉命令予原告收取，鈞院於92年7月25日
      乃再以92澎隆執義92執602字第5514號執行命令表示依強
      制執行法第115條之1規定，將債務人對於第三人 (即被告
      )之債權移轉予債務人。嗣被告即自 92 年 9 月 1 日起
      按月將戊○○薪俸之三分之一直接交由原告丙○○收取。
   2、而原告乙○○之執行命令部分，鈞院係於92年7月29日以
      92澎院隆執義92執956字第5575號執行命令表示自92年8
      月份起至清償日止，將債務人每月應領薪津於主旨所列範
      圍內禁止債務人戊○○向被告收取或為其他處分，並由原
      告逕向被告收取….。就此被告自 92 年 9 月 1 日起即
      分別扣押戊○○在被告醫院之薪水各三分之一，全部合計
      為三分之二，按月交予丙○○及乙○○收取。
   3、丁○○之執行命令部分，鈞院係於94年2月4日以澎院明執
      仁94執205字第0920號執行命令表示自收受執行命令翌月
      起至清償日止，將債務人每月應領薪津於主旨所列範圍內
      ，禁止債務人戊○○向被告收取或為其他處分，並由原告
      逕向原告單位收取…。
   4、惟該執行命令鈞院於94年3月23日已以澎院明執仁94 執
      205字第2009號新執命令停止其及丙○○92執602 字第
      5514號執行命令之執行，另於主旨表示訴外人戊○○對於
      被告醫院之薪資債權，債權人丁○○在新台幣2,654,000
      元、債權人台北縣政府稅捐稽徵處在新台幣147,771元、
      債權人丙○○在新台幣1,475,139元…範圍內…，應依本
      命令將該債權移轉於債權人，並按各該債權人之債權比例
      (台北縣政府稅捐稽徵處稅金債權應依法優先清償)，在債
      務人每月薪資三分之一之範圍內，逕向原告收取。
   5、嗣後，前開執行因尚有其他債權人之併案請求，鈞院於94
      年4月27日又以澎院明執仁字第535字第2821號執行命令取
      代前揭執行命令。
   6、94年9月12日鈞院再度以澎院明執仁執1244字第5971 號執
      行命令取代前開之執行命令。
   7、而被告收受上揭之執行命令，即按執行命令指示，將扣得
      之戊○○薪資，如數分配予各債權人。
   8、被告於此將上揭執行命令一一臚列陳述，最主要係要說明
      訴外人戊○○在被告醫院之薪資債權自92年以來即被扣押
      ，並由各債權人向被告來收取，而在戊○○任職之2年多
      之時程裏，被告每個月都有扣取薪資債權交由各債權人
      收取。倘被告所扣得之薪資債權與扣押命令所示之內容不
      符，何以各債權人不於第一時間內為反應，從而以被告每
      月所扣及各債權人對於每月所領受之金錢均無異議之情況
      下，可證無論是被告或是各債權人對於鈞院所發扣押命令
      內容之範圍，所持之見的是一致的。倘原告就此有異議，
      何以未於領取第一期薪資時提出質疑，從而原告自92年7
      月起迄於94年4月既對於受領之薪資無意見，豈能在事後
      主張被告有違反保護他人之法律。綜上所述，被告實無任
      何違反保護他人法律之故意或過失可言。
（五）至於債務不履行之部分，被告主張亦無任何責任，理由如
      下：前已述及，被告僅是單純對於訴外人戊○○有薪資債
      務存在之第三人，並非司法機關，亦無專業之法律素養，
      收受法院執行命令後，二年多來之扣薪，未有任何人提出
      異議，倘若被告所扣之薪資與扣押命令不合，按理債權人
      或鈞院均有義務向被告提出糾正，則於此扣薪之二年期間
      內，所有債權人既均無異議，法院亦無表示任何意見，足
      見兩造對於被告所扣薪資債權部分之認識，並無任何不符
      於債之本旨或不完全給付之情事。
（六）再從強制執行法第115條之1第2項之規定「前項債務人於
      扣押後應受及增加之給付，執行法院得以命令移轉於債權
      人。但債務人喪失其權利或第三人喪失支付能力時，債權
      人債權未受清償部分，移轉命令失其效力，得聲請繼續執
      行，並免徵執行費」及原告所提出之執行名義觀之，可知
      本件原告丙○○之債權截至目前為止，對於戊○○尚有
      0000000元之債權存在、原告乙○○尚有25207元之債權存
      在、原告丁○○尚有0000000元之債權存在，且目前並在
      強制執行中，則原告與戊○○之債權債務既仍存在，並沒
      有任何損害，被告對其當無所謂債務不履行之責任乃甚明
      。
（七）惟退步言之，倘鈞院於審酌全情，仍認被告應負債務不履
      行之責任，則揆之前述丙○○之92澎院隆執義92執602字
      第3546號執行命令於主旨及說明欄中明示所扣之薪資債權
      自92 年6月份起將債務人每月應領的薪津於主旨所列範圍
      1/3內扣押、乙○○之92澎院隆執義92執956字第5575號執
      行命令於主旨及說明欄中明示所扣之薪資債權自民國92年
      8月份起至清償日止，將債務人每月應領薪津於主旨所列
      範圍內1/3扣押；丁○○之2月4日92澎院明執仁94執205字
      第0920號執行命令於主旨及說明欄中明示自收受執行命令
      翌月起…將債務人每月應領薪津於主旨所列範圍內1/3扣
      押。足稽該執行扣押命令效力所及係自收受扣押命令後翌
      月起之薪資債權，易言之，當月份之薪資既已被排除在外
      ，則其之前之薪資債權當更煌論之。故原告主張扣押命令
      所扣之薪資債權及於扣押命令生效前之獎勵金，顯非可取
      。
（八）綜上事實，原告以民法第184條、188條、195條及民法第
      231、232 條之規定，提起本訴，顯無理由，並聲明：
      原告之訴駁回。訴訟費用由原告等共同負擔。
丙、兩造所不爭執之事項：
   (一)原告三人均為訴外人戊○○的債權人。原告三人取得債
       權執行名義，向本院執行處聲請對被告核發各該執行命
       令，詳如卷附原告所提出的各項執行命令（本院92年7月
       29日92年執字第956字第5575號執行命令、93年10月11
       日92執字第956字第7349號執行命令、94年2月4日94年執
       205字第0920號執行命令、92年5月7日92執602字第3456
       號執行命令、92年6月17日92年執602字第4574號執行命
       令、92年7月25日92年執字第602字第5514號執行命令）
       。
   (二)被告已經依照執行命令扣押部分款項並交付予原告乙○○、丙○○收取，扣款情形如卷內被告所提出之附件二
       所載，但被告僅就戊○○本薪的部分扣除，而未就戊○○之獎勵金加以扣除。
丁、得心證之理由：
一、按對於薪資或其他繼續性給付之債權所為強制執行，於債權
    人之債權額及強制執行費用額之範圍內，其效力及於扣押後
    應受及增加之給付，強制執行法第115條之1定有明文，又本
    院所發命被告扣押、或交由原告等收取債務人戊○○薪資債
    權之各該執行命令，執行範圍已清楚載明對債務人戊○○每
    月應領之薪津在1/3予以扣押等，而薪津包括薪俸各種津貼
    、補助費、各項獎金，而「獎金」則包括工作獎金、年終獎
    金、考核獎金、績效獎金、紅利等，此有本院各該執行命令
    在卷可佐。被告雖辯稱債務人戊○○所領取獎勵金多寡係依
    績效評核計算所發放，性質上並非薪資云云，然由卷附之「
    公立醫療機構人員獎勵金發放要點」之內容觀之，獎勵金發
    放之目的係在獎勵公立機構醫療人員，提高服務精神及醫療
    水準，按個人之貢獻程度及工作績效所發給，其性質上應屬
    上開扣押命令內所稱之獎金無訛，故被告此點所辯，顯不足
    採。
二、次按，因故意或過失，不法侵害他人之權利者，負損害賠償
    責任。故意以背於善良風俗之方法，加損害於他人者亦同。
    違反保護他人之法律，致生損害於他人者，負賠償責任。但
    能證明其行為無過失者，不在此限，民法第184條第1、2項
    定有明文；又民法第184條第2項條文所謂「保護他人之法律
    」，係指保護他人為目的之法律，亦即一般防止危害他人權
    益或禁止侵害他人權益之法律（最高法院77年度台上字第
    1582 號決判參照）。亦即包括該法律所規定之「權利」及
    「利益」在內。又強制執行法第115條之1之規定旨在確保債
    權人對於債務人之債權得以實現，故法院依上開規定所核發
    之執行命令自屬民法第184條第2項條文所謂「保護他人之法
    律」至明。本件被告未依法院所發之執行命令扣押債務人戊○○之獎勵金債權並依各該換價命令將之交付由原告等人收
    取或移轉債權，應屬違反保護他人之法令，被告又無法證明
    其行為無過失，若因此造成原告等人之損害，被告自應負賠
    償責任。
三、茲因審究者，乃原告等是否受有損害？按損害賠償，除法律
    另有規定或契約另有訂定外，應以填補債權人所受損害及所
    失利益為限，民法第216條第1項定有明文；則關於侵權行為
    賠償損害之請求，以受有實際損害為要件，又損害賠償之範
    圍，應以被害人實際所受損害為衡。本件原告等之債權雖因
    被告違反本院執行命令致未能即時受償，但原告等對第三人
    戊○○之債權並未消滅，原告此時所侵害者為原告權利（即
    債權）不能立即受清償之利益，此項損害賠償之構成要件必
    須債務人戊○○之資力因被告之行為減少以致害及原告債權
    之完全受償為必要，若債務人戊○○仍有足夠資力清償其對
    原告等所負之債務，則原告等之債權事實上仍可獲得滿足，
    即無損害可言。經查：
 1、債務人戊○○於92、93、94、95年間在被告處任職之薪資所
    得分別為395萬5068元、474萬3240元、388萬6810元、141萬
    6433元，此有被告96年1月22日澎醫人字第0960000152號函
    可稽，又戊○○於96年間所得仍有569534元，名下並有汽車
    、投資等財產，總額約821890元，亦有稅務電子閘門財產所
    得調件明細表在卷可查，且債務人戊○○目前仍任職於澎湖
    縣西嶼鄉全民診所擔任醫師，亦經本院向澎湖縣政府衛生局
    電詢無誤。原告既主張對債務人戊○○之債權約有580萬元
    （目前已部分受償），依照戊○○近年來之收入觀之，足見
    其確實有足夠之資力得以清償對原告所負債務，未至資力減
    少害及原告債權受償之程度。
 2、事實上，原告丙○○自95年開始仍以同樣之執行名義繼續向
    高雄地方法院聲請強制執行，並已自第三人中央健康保險局
    高屏分局收取該分局所應給付債務人戊○○之健保醫療費用
    34 萬451元以及91萬4101元，此有該分局97年8月13日健保
    高醫字第0970022931號函在卷可佐，故原告等之債權仍持續
    受償中，且受償之金額不在少數，尚難認原告之債權已屆無
    法滿足或極難滿足之程度，其債權受完全清償之利益難謂有
    減損受侵害之情；況原告等對戊○○之債權均有計算利息及
    違約金，未受償部分之債權利息仍持續累積中，亦未因債權
    延後滿足而導致原告等受有利息上之損失。至於原告等主張
    其向被告請求之損害賠償部分與其等是否自其他處獲得債權
    滿足無關云云，顯然誤會損害賠償係以填補損害為原則之立
    法本旨，自無足採。
 3、綜此，雖被告未能依本院執行命令確實扣押債務人戊○○之
    獎勵金債權，以致原告債權延後滿足，但原告債權並未因此
    而受有損害，依前開之說明，自與侵權行為損害賠償責任成
    立之構成要件有間，原告請求被告負賠償之責，洵屬無據。
    因此，原告依民法第184條第1項、第2項規定請求被告負損
    害賠償責任並給付慰撫金，為無理由，應予駁回。
四、原告等雖另依據債務不履行、給付遲延之規定請求被告負損
    害賠償責任云云，然本院執行處針對債務人戊○○之薪資向
    被告所發之執行命令，除93年10月11日92執字第956字第
    7349 號執行命令、92年7月25日92年執字第602字第5514號
    執行命令為債權移轉命令外，其餘皆為收取命令或支付轉給
    命令，並不生債權移轉之效力，原告自不得依據執行命令請
    求被告直接向原告為給付。又法院核發債權移轉命令之目的
    係為滿足債權人之債權，故將債務人對第三人之債權移轉由
    債權人向第三人主張之，因此債權人依照法院之債權移轉命
    令向第三人請求給付之前提要件係債權人之債權尚未獲得滿
    足，若債權人之債權已獲得滿足，無論其滿足之原因為何，
    即無由再執此移轉命令請求第三人給付，否則即有使債權人
    受有不當得利之虞。前述本院執行處所核發之兩個債權移轉
    命令之債權人均為原告丙○○，丙○○對戊○○之債權本金
    為147 萬5319元，被告於債務人戊○○任職被告處時，已扣
    除戊○○之薪水共計40萬3304元交由原告丙○○收取，而原
    告丙○○自95年開始仍以同樣之執行名義繼續向高雄地方法
    院聲請強制執行，並已自第三人中央健康保險局高屏分局收
    取該分局所應給付債務人戊○○之健保醫療費用34萬451元
    以及91 萬4101元，已詳如前述，足證原告丙○○對債務人
    戊○○之債權已滿足大部分，且仍持續滿足中，揆諸前開說
    明，原告丙○○自無由再執此執行命令請求被告再行針對已
    滿足之債權為給付，故原告等依據債務不履行、給付遲延之
    規定請求被告負損害賠償責任，亦難認有理，自不准許之。
四、結論：原告之訴為無理由，依民事訴訟法第78條，第85 條
    第1項前段，判決如主文。
中    華    民    國    97    年    10    月    8     日
                        民事庭  法  官  管安露
以上正本係照原本作成。
如對本判決上訴，須於判決送達後廿日內向本院提出上訴狀。（
須附繕本）
中    華    民    國    97    年    10    月    8     日
                                書記官  林德盛


司法院資訊處製作；財團法人民間司法改革基金會備份。
